臺灣高等法院刑事裁定
110年度抗字第1761號
選任辯護人
兼  抗告人  陳志隆律師
            李姿瑩律師
被      告  凃維廉



上列抗告人因被告違反貪污治罪條例等案件，不服臺灣臺北地方
法院中華民國110年10月25日具保停止羈押聲請之裁定（110年度
聲字第1776號），提起抗告，本院裁定如下：
    主  文
抗告駁回。
    理  由
一、原裁定意旨略以：被告凃維廉因違反貪污治罪條例等案件，
    經訊問後，認其涉犯貪污治罪條例第7條、第4條第1項第5款
    、第5條第1項第3款、刑法第216條、第213條、第231條第2
    項、第1項前段之犯罪嫌疑重大，有羈押之原因及必要，而
    為羈押、禁止接見、通信及受授物件之處分在案。審酌被告
    否認犯行，與部分共同被告及證人供證明顯出入，且尚有數
    名證人未到庭作證，有事實足認被告有勾串其餘共同被告及
    影響證人日後作證內容之可能，確有羈押之原因，審核全案
    情節，認非予羈押顯難防止上開情形，復查無刑事訴訟法第
    114條各款規定不得駁回具保停止羈押聲請之情形，確有羈
    押之必要性，是聲請人聲請具保停止羈押，尚難准許等語。
二、抗告意旨略以：被告經原審訊問後，皆據實以告，否認犯罪
    為被告防禦權之行使，不得以之認有羈押原因。而與被告相
    關之證人朱永智、相同雲，已於原審交互詰問完畢，被告雖
    另聲請傳訊證人游岳羲、林文華、于照俊，然游岳羲所涉被
    告及證人者眾，多未在押，原審並諭知至審理末段再行訊問
    ，顯不認為其有勾串共犯或影響證人日後作證內容之可能。
    而林文華、于照俊亦未為不利於被告之供述，是以本案應無
    羈押之原因之必要。參以被告有正當職業，為家庭經濟支柱
    ，家屬居住國內，足認酌定相當保證金並限制被告住居、出
    境（海）後，應可約束被告，確保日後審理程序之順利進行
    ，為此請撤銷原裁定，准予具保停止羈押等語。
三、法院對被告執行羈押，本質在於確保刑事偵查、審判程序之
    完成及刑事執行之保全，以維護社會秩序，保障社會安全，
    而對被告所實施剝奪人身自由之強制處分，故法院訊問被告
    後，斟酌訴訟進行程度、犯罪性質、犯罪實際情狀及其他一
    切情事，認有法定羈押原因，且非予羈押，顯難進行追訴、
    審判或執行，即具備羈押之必要，當依職權為合於目的性之
    裁量，與刑事判決目的再於確定國家刑法權之有無，其認定
    犯罪事實所依憑之證據需達一般人均不致有所懷疑，而得確
    定其為真實之程度，自屬有別。而停止羈押，係指受羈押之
    被告仍有羈押之原因，但無繼續羈押之必要，而以具保、責
    付或限制住居之處分，代替羈押處分而停止羈押之執行。至
    於被告有無繼續羈押之必要，法院本得斟酌訴訟進行程度及
    其他一切情形而為認定，故除受羈押之被告有刑事訴訟法第
    114條所列情形之一，經具保聲請停止羈押不得駁回者外，
    如以其他原因聲請具保停止羈押，其應否准許，法院自有認
    定裁量之權。倘裁量並無濫用，或與經驗或論理法則相悖之
    情形，即不得任意指為違法或不當。
四、經查：
　㈠被告因涉犯貪污治罪條例第7條、第4條第1項第5款、第5條第
    1項第3款、刑法第216條、第213條、第231條第2項、第1項
    前段之罪等案件，經臺灣臺北地方檢察署檢察官提起公訴，
    原審於核閱卷證並訊問被告後，認其犯罪嫌疑重大，所犯係
    最輕本刑為5年以上有期徒刑之罪，且有事實足認為有勾串
    共犯或證人之虞，所犯又為最輕本刑為5年以上有期徒刑之
    罪，並有相當理由認為有逃亡之虞，而有羈押之原因及必要
    性，依刑事訴訟法第101條第1項第2款、第3款之規定，於11
    0年5月5日裁定羈押並禁止接見通信及受授物件，嗣先後於
    同年7月29日、9月28日裁定延長羈押2月等情，業經本院核
    閱原審卷宗確認無誤，先予敘明。
　㈡被告所涉上開罪嫌，依卷證所示，犯罪嫌疑重大，又本案犯
    罪事實甚多，被告就其所涉部分否認犯行，且與同案其他共
    同被告之供述及證人證述之內容有明顯出入，本案確實尚有
    多名證人尚未到庭作證，有待傳喚以詰問、釐清，不能排除
    被告與其他共同被告、證人有勾串之可能。參以被告所涉又
    係最重本刑為5年以上有期徒刑之罪，良以重罪潛逃、畏苦
    享樂、趨吉避凶之人性，存有抗拒或拖延訴訟、執行程序之
    危險性，因認羈押之原因及必要性仍俱存。至於被告以其有
    正當職業，為家庭經濟支柱，家屬於國內設籍定居，而無逃
    亡之可能，此固為被告斟酌是否逃亡時之諸多因素，然究非
    唯一之考量，原審斟酌卷內事證，認符合羈押要件，並參酌
    被告犯行所生之危害、對被告自由拘束之不利益及防禦權行
    使限制之程度後，認非予羈押，國家審判及刑罰權即有難以
    實現之危險，因而認駁回被告具保停止羈押之聲請，於目的
    與手段間之衡量，並無明顯違反比例原則情形，亦無違法或
    不當可言。抗告意旨徒以上情置辯，指摘原裁定不當，核無
    理由，應予駁回。
據上論斷，依刑事訴訟法第412條，裁定如主文。
中　　華　　民　　國　　110 　年　　11　　月　　5 　　日
                  刑事第十三庭  審判長法　官  洪于智
                                      法　官  黃惠敏 
                                      法　官  黃玉婷
以上正本證明與原本無異。
不得再抗告。
                                      書記官  傅國軒
中　　華　　民　　國　　110 　年　　11　　月　　9 　　日